臺灣新北地方法院刑事判決
110年度金訴字第484號
公  訴  人  臺灣新北地方檢察署檢察官
被      告  何博緯

                    籍設基隆市○○區○○路00號（基隆市中正戶政事務所）
                    （現於法務部矯正署臺北監獄臺北分監執行中）
選任辯護人  陳倚箴律師（法律扶助律師）
上列被告因違反洗錢防制法等案件，經檢察官提起公訴（110年
度偵字第2651號、第7116號、第8584號、第9984號），本院判決
如下：
    主  文
何博緯犯如附表「主文」欄所示貳罪，各處如附表「主文」欄所
示之刑及沒收。應執行有期徒刑陸月，併科罰金新臺幣捌仟元，
罰金如易服勞役，以新臺幣壹仟元折算壹日。
    事  實
一、何博緯於民國109年8月間某日，加入真實姓名、年籍不詳之
    成年人所屬詐欺集團，並與該集團成年成員共同意圖為自己
    不法之所有，基於詐欺取財、隱匿詐欺取財犯罪所得去向、
    所在之洗錢犯意聯絡，由何博緯擔任以人頭帳戶提款之車手
    ，再由所屬詐欺集團之不詳成員，於附表所示時間，以附表
    所示之方式施用詐術，致附表所示之人陷於錯誤，而分別匯
    款如附表所示之金額至附表所示之金融帳戶內，復由何博緯
    依詐欺集團指示提領如附表所示款項，並自提領金額中取得
    百分之12之報酬後，餘款均轉交詐欺集團指示之人，以此方
    式製造金流斷點，隱匿詐欺取財犯罪所得去向、所在。
二、案經詹君儀、林冠伶訴由新北市政府警察局刑事警察大隊報
    告臺灣新北地方檢察署檢察官偵查起訴。
    理  由
一、訊據被告何博緯對於上開犯罪事實坦承不諱，核與證人即告
    訴人詹君儀、林冠伶於警詢時之證述相符，並有內政部警政
    署反詐騙諮詢專線紀錄表、金融機構聯防機制通報單、臺中
    市政府警察局第五分局文昌派出所受理刑事案件報案三聯單
    、受理各類案件紀錄表、受理詐騙帳戶通報警示簡便格式表
    各1份（告訴人詹君儀部分）、高雄市政府警察局左營分局
    舊城派出所陳報單、受理各類案件紀錄表、受理刑事案件報
    案三聯單、內政部警政署反詐騙諮詢專線紀錄表、公務電話
    紀錄各1份（告訴人林冠伶部分）、彰化銀行帳號000000000
    00000號帳戶之客戶基本資料查詢、存摺存款帳號資料及交
    易明細查詢、監視器錄影畫面各1份及警示帳戶、匯款時間
    、金額、被害人帳戶一覽表2份在卷可稽，足認被告任意性
    自白與事實相符，本案事證明確，被告犯行堪以認定，應依
    法論科。
二、論罪科刑：
  ㈠核被告所為，均係犯刑法第339條第1項之詐欺取財罪及洗錢
    防制法第14條第1項之洗錢罪。
  ㈡被告與上開詐欺集團成員就上開犯行，有犯意聯絡及行為分
    擔，應依刑法第28條規定，論以共同正犯。
  ㈢被告各以一行為同時觸犯詐欺取財罪及洗錢罪，為想像競合
    犯，皆應依刑法第55條規定，從一重之洗錢罪處斷。
  ㈣被告所犯上開2罪，犯意各別，行為互殊，應分論併罰。
  ㈤被告前因幫助詐欺案件，經臺灣基隆地方法院判處有期徒刑3
    月確定，甫於106年3月28日易科罰金執行完畢，有臺灣高等
    法院被告前案紀錄表1份在卷足憑，其於有期徒刑執行完畢5
    年以內，故意再犯本件有期徒刑以上之各罪，皆為累犯，又
    本件被告所犯並非最低法定本刑6月有期徒刑之罪，依累犯
    規定加重復無致個案過苛情形，自非大法官釋字第775號解
    釋宣告違憲之範疇，爰均依刑法第47條第1項規定加重其刑
    。被告於審判中自白洗錢犯行，應依洗錢防制法第16條第2
    項規定減輕其刑，並依刑法第71條第1項規定先加後減之。
  ㈥爰以行為人之責任為基礎，並審酌被告擔任車手以人頭帳戶
    提款，並依詐欺集團指示轉交款項為詐欺及洗錢行為之犯罪
    手段，其於警詢時自稱經濟狀況勉持，並於本院審理時自稱
    先前從事廚師之工作，自己住等生活狀況，其除累犯之論罪
    科刑紀錄外，另有毒品論罪科刑紀錄，可見品行欠佳，其自
    稱國中畢業，且無事證可認其具有金融、會計、記帳、商業
    或法律等專業知識之智識程度，其造成告訴人2人受有附表
    所示金額之財產損害及所涉洗錢犯行之金額尚非甚鉅，且所
    得獲利尚少，其犯後坦承犯行，惟未與告訴人2人和解或賠
    償其等損害等犯後態度之一切情狀，分別量處如主文所示之
    刑，並諭知罰金易服勞役之折算標準，暨綜合考量被告之人
    格，及其所犯上開各罪侵害法益相同，於刑法第51條第5款
    所定範圍內，審酌刑罰邊際效應隨刑期遞減、被告所生痛苦
    程度隨刑期遞增及其復歸社會之可能性等情，定其應執行之
    有期徒刑，並於同條第7款所定範圍內，定其應執行之罰金
    刑，復諭知所定之罰金刑易服勞役之折算標準，以示懲儆。
三、被告自承其報酬為提領金額百分之12等語，而其實際提領款
    項顯已逾本件告訴人2人分別遭詐欺之新臺幣（下同）3萬元
    ，是其報酬均為3600元（計算式：30000×12％），核屬其各
    次之犯罪所得，雖未扣案，仍均應依刑法第38條之1第1項前
    段宣告沒收，並依同條第3項規定，諭知於全部或一部不能
    沒收或不宜執行沒收時，追徵其價額。
據上論斷，應依刑事訴訟法第299條第1項前段，判決如主文。
本案經檢察官羅雪舫提起公訴，檢察官秦嘉瑋到庭執行職務。
中　　華　　民　　國　　111 　年　　3 　　月　　9 　　日
                  刑事第十二庭  審判長法  官  陳正偉
                                      法  官  鄭淳予
                                      法  官  陳志峯峯
以上正本證明與原本無異。
如不服本判決應於收受送達後20日內向本院提出上訴書狀，並應
敘述具體理由；其未敘述上訴理由者於上訴期間屆滿後20日內向
本院補提理由書（均須按他造當事人之人數附繕本）「切勿逕送
上級法院」。
                                      書記官  喻誠德
中　　華　　民　　國　　111 　年　　3 　　月　　9 　　日
附錄本案論罪科刑法條全文：
中華民國刑法第339條
意圖為自己或第三人不法之所有，以詐術使人將本人或第三人之
物交付者，處五年以下有期徒刑、拘役或科或併科五十萬元以下
罰金。
以前項方法得財產上不法之利益或使第三人得之者，亦同。
前二項之未遂犯罰之。
洗錢防制法第2條
本法所稱洗錢，指下列行為：
一、意圖掩飾或隱匿特定犯罪所得來源，或使他人逃避刑事追訴
    ，而移轉或變更特定犯罪所得。
二、掩飾或隱匿特定犯罪所得之本質、來源、去向、所在、所有
    權、處分權或其他權益者。
三、收受、持有或使用他人之特定犯罪所得。
洗錢防制法第14條
有第二條各款所列洗錢行為者，處七年以下有期徒刑，併科新臺
幣五百萬元以下罰金。
前項之未遂犯罰之。
前二項情形，不得科以超過其特定犯罪所定最重本刑之刑。　　
附表：
編號 告訴人 詐欺時間 詐欺手法 匯款時間 金額 匯入帳戶 主文 1 詹君儀 109年8月14日起 佯稱可依指示以趨勢文化博弈網站進行下注，並匯款至指定帳戶進行儲值云云。 109年8月25日20時35分 3萬元 彰化商業銀行帳號00000000000000號帳戶 何博緯共同犯洗錢防制法第十四條第一項之一般洗錢罪，累犯，處有期徒刑肆月，併科罰金新臺幣伍仟元，罰金如易服勞役，以新臺幣壹仟元折算壹日。未扣案犯罪所得新臺幣參仟陸佰元沒收，於全部或一部不能沒收或不宜執行沒收時，追徵其價額。 2 林冠伶 109年8月7日起 佯稱投資現金5萬可獲利30萬元云云。 109年8月25日20時58分 3萬元 彰化商業銀行帳號00000000000000號帳戶 何博緯共同犯洗錢防制法第十四條第一項之一般洗錢罪，累犯，處有期徒刑肆月，併科罰金新臺幣伍仟元，罰金如易服勞役，以新臺幣壹仟元折算壹日。未扣案犯罪所得新臺幣參仟陸佰元沒收，於全部或一部不能沒收或不宜執行沒收時，追徵其價額。